【裁判字號】    98,訴緝,125
【裁判日期】    980630
【裁判案由】    侵占等
【裁判全文】
臺灣板橋地方法院刑事判決             98年度訴緝字第124號
                                     98年度訴緝字第125號
公  訴  人  臺灣板橋地方法院檢察署檢察官
被      告  庚○○
      原名祖立源）住臺北縣瑞.
選任辯護人  葉繼學律師
上列被告因竊盜等案件，經檢察官提起公訴（八十三年度偵字第
五九七號、九十二年度偵緝字第三八七、三八八、三八九號），
被告於本院準備程序進行中，就被訴事實為有罪之陳述，經本院
告知簡式審判程序意旨，並聽取公訴人、被告及其選任辯護人之
意見後，本院合議庭裁定由受命法官獨任依簡式審判程序審理，
並判決如下：
    主  文
庚○○意圖為自己不法之所有，而侵占對於業務上所持有之物，
累犯，處有期徒刑捌月。扣案之偽造「丙○○」印章壹枚、變造
之「丙○○」、「李宏文」、「乙○○」、「李耀輝」國民身分
證影本各壹張、臺北市政府警察局偵七隊警詢筆錄上之偽造「廖
文福」署名壹枚及指印共柒枚、未扣案之「李宏文」署名壹枚，
均沒收；又意圖為自己不法之所有，以詐術使人將本人之物交付
，累犯，處有期徒刑肆月；又竊盜，處有期徒刑肆月；又連續意
圖為自己不法之所有，而侵占對於業務上所持有之物，處有期徒
刑捌月。應執行有期徒刑壹年陸月，扣案之偽造「丙○○」印章
壹枚、變造之「丙○○」、「李宏文」、「乙○○」、「李耀輝
」國民身分證影本各壹張、臺北市政府警察局偵七隊警詢筆錄上
之偽造「廖文福」署名壹枚及指印共柒枚，均沒收。
    事  實
一、庚○○（原名祖立源）前因竊盜案件，經臺灣高等法院以七
    十八年度訴字第四五八號判處有期徒刑四月確定，甫於民國
    七十八年三月三十日執行完畢，猶不知悔改，竟又分別為下
    述犯行：
  (一)庚○○基於意圖為自己不法所有之概括犯意，於附表一所示
    之時、地，連續竊取或侵占如附表所示之丁○○等人物品，
    並先後將附表一編號一、二、三、四之國民身分證加以變造
    ，並進而行使（附表一編號二、三所示之侵占遺失物罪、附
    表一編號一、二、三、四所示之行使變造特種文書罪部分，
    均不另為免訴之諭知，詳如後述）。庚○○復於八十二年八
    月初，以「李宏文」之名義，至臺北縣中和市○○街十一號
    之甲○○所經營之威騰通訊公司上班，並偽造「李宏文」署
    名一枚於相關之人事資料上，足以生損害於該公司人事資料
    管理之正確性，並於任職期間，利用職務之便，業務侵占如
    附表二所示之財物，並承前竊盜犯意竊取如附表一編號五所
    示之公司財物。另庚○○明知其本身已無支付款項之能力，
    竟意圖為自己不法所有，以詐騙之手段，於八十二年十一月
    底，在臺北縣三重市○○路○段六十六號之己○○所經營之
    電器行，詐得如附表三所示之物品（價款約新臺幣〈下同〉
    六萬三千二百元），得手後即將物品及威騰通訊公司之上開
    電訊產品寄往臺中，以圖銷贓。嗣於八十二年十二月十日凌
    晨，庚○○在臺北市忠孝橋頭為警臨檢時，以「廖文福」之
    名義接受檢查，因為警發現其另持有「丙○○」之偽造印章
    一枚、變造之「丙○○」、「李宏文」國民身分證影本二張
    ，而為警帶至臺北市政府警察局偵訊，於偵訊時，庚○○初
    時仍以「廖文福」名義應訊，並偽造「廖文福」之署名一枚
    及指印共七枚於警詢筆錄上，後為警發現，乃循線破獲上開
    犯行，並起出如附表一、二、三所示之物品。
  (二)庚○○於八十六年六月間，在臺北縣某不詳處所拾獲蘇盟翔
    之國民身分證一張後，意圖為自己不法所有，加以侵占入己
    ，並以換貼其本人相片之方式，變造上開國民身分證，於同
    年六月下旬，持上開變造國民身分證，前往臺北縣板橋市○○路○段三十五巷七號之蔡惠碧所經營之起運民生有限公司
    應徵（侵占遺失物罪部分，另經本院以九十八年度訴緝字第
    一二四號諭知免訴判決；行使變造特種文書罪部分，不另為
    免訴之諭知，詳如後述）。詎祖立源趁錄用後擔任業務員之
    便，意圖為自己不法之所有，竊取置放公司內癸○○之國民
    身分證一張、世華銀行存摺一本、公司支票二十張、十萬元
    、音響一組及傳真機一台等物。得手後又於八十七年五月間
    （起訴書誤載為八十年五月間），在某不詳處所，復承上開
    行使變造國民身分證之概括犯意，以換貼相片之方式，變造
    癸○○之國民身分證，並持上開證件，前往臺北縣三重市○○○路三五八號壬○○所經營之臻林電器行應徵（行使變造
    特種文書罪部分，不另為免訴之諭知，詳如後述），經錄用
    而逐漸取得壬○○信任後，復基於意圖為自己不法所有之概
    括犯意，於同年五月二十日下午二時四十分許，經壬○○交
    付現金一萬元及車號FZT-757 號重型機車一輛，託其前往銀
    行代為匯款之際，將上開業務上所持有之現金及機車侵占入
    己，供己花用及充當交通工具使用。又庚○○復承上開行使
    變造國民身分證之概括犯意，於八十七年七月十日（起訴書
    略載為八十七年七月間），前往臺北縣中和市○○路二八０
    巷三十六弄四號一樓克里曼傑諾貿易有限公司處，向負責人
    丑○○應徵（行使變造特種文書罪部分，不另為免訴之諭知
    ，詳如後述），經錄用而取得丑○○信任後，竟意圖為自己
    不法之所有，承續上開業務侵占之概括犯意，先於同年七月
    間，侵占其業務上持有由公司經銷之皮包二千只，變現花用
    ；再於同年八月五日，經丑○○託請前往華南銀行中和分行
    領取現金六十二萬二千元後，連同蕭某所交付付款人彰化銀
    行城東分行、票號AK0000000 號、發票人鄭伯元、發票日八
    十七年八月五日、面額十五萬元之支票一張等業務上所持有
    之物，一併侵占入己，其中現金部分持以花用，而支票則因
    鄭博元即時辦理掛失止付，方未遭庚○○領用。
二、案經甲○○、己○○及丙○○分別訴由臺北市政府警察局及
    癸○○、壬○○、丑○○分別訴由臺北縣政府警察局中和分
    局、三重分局報告臺灣板橋地方法院檢察署檢察官偵查起訴
    。
    理由
壹、程序事項：
    被告庚○○所犯係死刑、無期徒刑或最輕本刑為三年以上有
    期徒刑以外之罪，亦非屬高等法院管轄第一審之案件，其於
    準備程序中就被訴事實為有罪之陳述，經本院告知簡式審判
    程序之旨，並聽取公訴人、被告及其選任辯護人之意見後，
    經本院合議庭認為適宜，乃依刑事訴訟法第二百七十三條之
    一第一項規定，裁定由受命法官獨任進行簡式審判程序，先
    予敘明。
貳、實體事項：
一、上揭犯罪事實，業據被告於本院準備程序及審理中自白不諱
    ，並經告訴人即證人甲○○、己○○、丙○○、癸○○、壬○○、丑○○、被害人即證人辛○○、戊○○、子○○、鄭
    博元分別於警詢及偵查中證述明確，復有失竊報告單、贓物
    領據、變造之國民身分證、支票正反面影本、退票理由單影
    本、遺失票據申報書影本、掛失止付票據提示人資料查報表
    影本、書函等件附卷可參。綜上所述，足見被告之自白核與
    事實相符，應可採為論罪科刑之依據。從而，本件事證已臻
    明確，被告犯行洵堪認定，應予依法論科。
二、查被告行為後，刑法業於九十四年二月二日經總統以華總一
    義字第09400014901號令修正公布，並於九十五年七月一日
    施行。參酌最高法院九十五年五月二十三日刑事庭第八次會
    議決議，修正後刑法第二條第一項規定「行為後法律有變更
    者，適用行為時之法律。但行為後之法律有利於行為人者，
    適用最有利於行為人之法律。」，係規範行為後法律變更所
    生新舊法律比較適用之準據法，於修正後刑法施行後，應適
    用修正後刑法第二條第一項之規定，為「從舊從輕」之比較
    。是與本件相關之法律變更有如下述：
  (一)關於法定罰金刑部分，修正後刑法第三十三條第五款規定「
    罰金：新臺幣一千元以上，以百元計算之」，與修正前刑法
    第三十三條第五款規定「罰金：一元以上」不同。比較新舊
    法結果，以舊法較有利於被告，故依刑法第二條第一項前段
    規定，本件關於法定罰金刑部分，自應適用行為時之法律即
    修正前刑法第三十三條第五款規定決定其罰金部分之法定刑
    。
  (二)被告所犯普通竊盜罪、業務侵占罪，依修正前刑法第五十六
    條關於連續犯之規定，各係論以一罪，但得加重其刑至二分
    之一。至修正後刑法將刑法第五十六條連續犯之規定刪除，
    而連續犯本質上係各自獨立之犯罪，亦即是數罪之性質，在
    連續犯刪除後，原各自獨立之數個犯行，應回歸數罪併罰之
    規定處理。是以比較新舊法之結果，以修正前刑法第五十六
    條關於連續犯之規定較有利於被告。
  (三)被告行為後，因修正後之刑法刪除第五十五條後段關於牽連
    犯之規定。本件被告就上揭犯罪事實(一)所犯普通竊盜罪、行
    使偽造私文書罪、業務侵占罪、偽造署押罪，均具有牽連犯
    之關係，依修正前即行為時之規定，應從一重之業務侵占罪
    處斷。依修正後之刑法既已刪除牽連犯之規定，則所犯上開
    各罪應依數罪併罰之規定分論併罰。比較新舊法之規定，仍
    應適用舊法論以牽連犯，較有利於被告。
  (四)新刑法第四十七條第一項規定：「受徒刑之執行完畢，或一
    部之執行而赦免後，五年以內故意再犯有期徒刑以上之罪者
    ，為累犯，加重本刑至二分之一。」，與舊刑法第四十七條
    規定：「受有期徒刑之執行完畢，或受無期徒刑或有期徒刑
    一部之執行而赦免後，五年以內再犯有期徒刑以上之罪者，
    為累犯，加重本刑至二分之一。」不同，而被告於本件犯罪
    事實(一)中再犯業務侵占罪、詐欺取財罪既係出於故意，無論
    依修正前、後刑法第四十七條之規定均構成累犯。
  (五)刑法第五十一條第五款原規定：「數罪併罰，分別宣告其罪
    之刑，依左列各款定其應執行者：……五、宣告多數有期徒
    刑者，於各刑中之最長期以上，各刑合併之刑期以下，定其
    刑期。但不得逾二十年」，修正後改為：「宣告多數有期徒
    刑者，於各刑中之最長期以上，各刑合併之刑期以下，定其
    刑期。但不得逾三十年。」，應以修正前之規定對被告較有
    利。
  (六)另按關於偽、變造國民身分證之刑罰，戶籍法第七十五條已
    於九十七年五月二十八日修正公布，並於九十七年五月三十
    日施行，該條規定：「意圖供冒用身分使用，而偽造、變造
    國民身分證，足以生損害於公眾或他人者，處五年以下有期
    徒刑、拘役或科或併科新臺幣五十萬元以下罰金（第一項）
    。行使前項偽造、變造之國民身分證者，亦同（第二項）。
    將國民身分證交付他人，以供冒名使用，或冒用身分而使用
    他人交付或遺失之國民身分證，足以生損害於公眾或他人者
    ，處三年以下有期徒刑、拘役或科或併科新臺幣三十萬元以
    下罰金（第三項）。」惟刑法第二百十二條係規定：「偽造
    、變造護照、旅券、免許證、特許證及關於品行、能力服務
    或其他相類之證書、介紹書，足以生損害於公眾或他人者，
    處一年以下有期徒刑、拘役或三百元以下罰金。」國民身分
    證亦係屬於刑法第二百十二條所規範之特種文書。惟按行為
    後法律有變更者，適用行為時之法律。但行為後之法律有利
    於行為人者，適用最有利於行為人之法律，刑法第二條第一
    項定有明文。是本件被告變造國民身分證犯行之部分，因裁
    判時之特別法即戶籍法第七十五條之規定並非有利於被告，
    爰適用行為時之法律即刑法第二百十二條之規定。
三、核被告就上揭犯罪事實(一)所為，係犯刑法第三百二十條第一
    項之普通竊盜罪、刑法第二百十六條、第二百十條之行使偽
    造私文書罪、刑法第三百三十六條第二項之業務侵占罪、刑
    法第二百十七條第一項之偽造署押罪、刑法第三百三十九條
    第一項之詐欺取財罪。被告偽造印章、署名之行為，均係偽
    造私文書之部分行為，而其偽造私文書後復持以行使，其偽
    造私文書之低度行為，為其行使之高度行為所吸收，不另論
    罪。被告為逃避查緝及刑責，利用同一機會，於警詢筆錄上
    偽造「廖文福」之署名一枚及指印共七枚之犯行，其主觀上
    係為同一動機與目的即冒名應訊，應係基於同一偽造署押之
    犯意，係於密切接近之時地實施，侵害同一之法益，各行為
    之獨立性極為薄弱，既依一般社會健全觀念，在時間差距上
    ，難以強行分開，則在刑法評價上，視為數個舉動之接續施
    行，包括以一行為予以評價，較為合理，為接續犯，論以一
    罪。被告先後多次普通竊盜之犯行，時間緊接，方法相同，
    所犯係構成要件相同之罪名，顯係基於概括犯意反覆為之，
    應依修正前刑法第五十六條規定，論以連續犯，並加重其刑
    。被告所犯上開普通竊盜、行使偽造私文書、業務侵占、偽
    造署押等罪間，具有方法目的、原因結果之牽連關係，應依
    修正前刑法第五十五條後段規定，從較重之業務侵占罪處斷
    ，並與另犯之詐欺取財罪，分論併罰之。核被告就上揭犯罪
    事實(二)所為，係犯刑法第三百二十條第一項之普通竊盜罪、
    刑法第三百三十六條第二項之業務侵占罪。被告先後多次業
    務侵占之犯行，時間緊接，方法相同，所犯係構成要件相同
    之罪名，顯係基於概括犯意反覆為之，應依修正前刑法第五
    十六條規定，論以連續犯，並加重其刑。被告就上揭犯罪事
    實(一)所犯之業務侵占罪、詐欺取財罪、就上揭犯罪事實(二)所
    犯之普通竊盜罪、連續業務侵占罪間，犯意各別，罪名互殊
    ，應予分論併罰。又被告前因竊盜案件，經臺灣高等法院以
    七十八年度訴字第四五八號判處有期徒刑四月確定，甫於七
    十八年三月三十日執行完畢，此有臺灣高等法院被告前案紀
    錄表一份在卷可參，其前受有期徒刑之執行完畢，於五年以
    內故意再犯本件犯罪事實(一)中最重本刑有期徒刑以上之二罪
    （業務侵占罪、詐欺取財罪），各為累犯，應各依刑法第四
    十七條第一項規定，各加重其刑。爰審酌被告屢犯不改、惡
    性非輕，惟念其犯後終能坦承犯行，已見悔意，及其犯罪之
    動機、目的、手段、告訴人等及被害人等各自所受損失程度
    等一切情狀，分別量處如主文所示之刑，並定其應執行之刑
    。又本件被告前經本院依法傳喚、拘提無著後，於九十六年
    二月二日發布通緝在案，嗣於九十八年四月九日始經緝獲，
    於九十八年四月二十四日撤緝歸案，此有本院九十六年二月
    二日通緝書、九十八年度他字第一五一號卷九十八年四月二
    十二日準備程序筆錄、九十八年四月二十四日撤銷通緝書各
    一份在卷可參，顯見被告並非於九十六年十二月三十一日前
    自動歸案接受審判，依中華民國九十六年罪犯減刑條例第五
    條規定，本件自無減刑之適用，併予指明。至扣案之偽造「
    丙○○」印章一枚、臺北市政府警察局偵七隊警詢筆錄上之
    偽造「廖文福」署名一枚及指印共七枚、未扣案之「李宏文
    」署名一枚，均應依刑法第二百十九條規定，不問屬於犯人
    與否，均併予宣告沒收。又變造之「丙○○」、「李宏文」
    、「乙○○」、「李耀輝」國民身分證影本各一張，均屬被
    告所有供其犯罪所用及犯罪預備之物，爰依刑法第三十八條
    第一項第二款規定，均併予宣告沒收。另未扣案之變造國民
    身分證、印章等物，業經被告於本院審理中陳述：身分證、
    印章如果沒有被警方扣得，我也都丟了，找不到了等語（參
    見本院九十八年度訴緝字第一二四號卷九十八年五月十八日
    簡式審判筆錄第六頁），此外，復查無其他積極證據足認該
    等物品現仍存在而無滅失，爰不另為沒收之諭知，併予敘明
    。
四、公訴意旨另以：被告就上揭犯罪事實(一)部分之如附表一編號
    二、三所示尚有涉犯刑法第三百三十七條之侵占遺失物罪、
    如附表一編號一、二、三、四所示尚有涉犯刑法第二百十六
    條、第二百十二條之行使變造特種文書罪；被告就上揭犯罪
    事實(二)部分之八十六年六月下旬尚有涉犯刑法第二百十六條
    、第二百十二條之行使變造特種文書罪、八十七年五月間尚
    有涉犯刑法第二百十六條、第二百十二條之行使變造特種文
    書罪、八十七年七月間尚有涉犯刑法第二百十六條、第二百
    十二條之行使變造特種文書罪等語。惟按案件時效已完成者
    ，應諭知免訴之判決，並得不經言詞辯論為之，刑事訴訟法
    第三百零二條第二款、第三百零七條分別定有明文。查刑法
    第八十條第一項有關追訴權時效期間等規定，於九十五年七
    月一日修正施行前後規定有所不同，修正後刑法所定之追訴
    時效期間業經大幅延長，對被告不利程度顯遠大於追訴權時
    效停止規定之相關修正，經整體比較新舊法結果，以修正前
    刑法之規定較有利於被告，是本件關於追效權時效期間，自
    應適用修正前刑法第八十條之規定，而關於追訴權時效之停
    止進行，及其期間、計算，亦應一律適用修正前刑法第八十
    三條之規定，先予敘明。另追訴權時效在各個犯罪間各自獨
    立，不相干連，自應分別計算，牽連犯之輕罪，如追訴權時
    效已完成，而重罪部分仍應諭知科刑時，應於判決內說明輕
    罪部分因屬裁判上一罪不另諭知免訴之理由（最高法院六十
    九年度第十八次刑事庭會議決議意旨可資參照）。又被告經
    通緝後，其審判程序不能繼續，依司法院院字第一九六三號
    解釋及修正前刑法第八十三條第三項之規定，其追訴權時效
    自通緝時起，停止進行，至停止時間達於同法第八十條第一
    項各款所定期間四分之一後，停止原因始消滅，而時效繼續
    進行。
  (一)查本件被告就上揭犯罪事實(一)被訴涉犯刑法第三百三十七條
    之侵占遺失物罪、刑法第二百十六條、第二百十二條之行使
    變造特種文書罪，係處五百元以下專科罰金之罪及最重一年
    以下有期徒刑之罪，依修正前刑法第八十條第一項第五款、
    第三款之規定，其追訴權時效分別為一年、五年。而被告所
    犯上述二罪至遲於七十八年八月間、八十二年八月間犯罪行
    為終了，偵查機關於八十二年十二月十日開始實施偵查，嗣
    被告逃匿，於八十四年一月十八日發布通緝、九十二年二月
    十六日緝獲歸案，又於九十二年十二月二十五日發布通緝、
    九十四年五月十一日緝獲歸案，又於九十六年二月二日發布
    通緝，有本院通緝書及撤銷通緝書等件附卷可稽，則依前揭
    說明，被告被訴侵占遺失物及行使變造特種文書等罪之犯行
    之追訴權時效分別於八十三年七月二十三日及九十二年七月
    十三日業已完成，本院本應為免訴之諭知，惟公訴意旨認此
    二部分與前揭論罪科刑部分，有修正前刑法之牽連犯之裁判
    上一罪關係，爰不另為免訴之諭知。
  (二)再本件被告就上揭犯罪事實(二)被訴涉犯刑法第二百十六條、
    第二百十二條之行使變造特種文書罪，係處最重一年以下有
    期徒刑之罪，依修正前刑法第八十條第一項第三款之規定，
    其追訴權時效為五年。而被告所犯上述罪名於八十七年七月
    十日犯罪行為終了，偵查機關於八十七年五月二十二日開始
    實施偵查，嗣被告逃匿，於八十七年十二月三十日發布通緝
    、九十二年二月十六日緝獲歸案，又於九十二年十二月二十
    五日發布通緝、九十四年五月十一日緝獲歸案，又於九十六
    年二月二日發布通緝，有本院通緝書及撤銷通緝書等件附卷
    可稽，則依前揭說明，被告被訴行使變造特種文書罪之犯行
    之追訴權時效於九十六年十二月十八日業已完成，本院本應
    為免訴之諭知，惟公訴意旨認此部分與前揭論罪科刑部分，
    有修正前刑法之牽連犯之裁判上一罪關係，爰不另為免訴之
    諭知。
據上論斷，應依刑事訴訟法第二百七十三條之一第一項、第二百
九十九條第一項前段，修正後刑法第二條第一項前段、第二百十
六條、第二百十條、第二百十七條第一項、第二百十九條、第三
百二十條第一項、第三百三十六條第二項、第三百三十九條第一
項、第四十七條第一項、第三十八條第一項第二款，修正前刑法
第五十六條、第五十五條、第五十一條第五款，判決如主文。
本案經檢察官蘇振文到庭執行職務。
中    華    民    國    98    年    6     月    30    日
                  刑事第五庭    法  官  林家賢
上列正本證明與原本無異。
如不服本判決，應於判決送達後十日內，向本院提出上訴書狀，
並應敘述具體理由；其未敘述上訴理由者，應於上訴期間屆滿後
二十日內向本院補提理由書（均須按他造當事人之人數附繕本）
「切勿逕送上級法院」。
                                書記官  林政良
中    華    民    國    98    年    6     月    30    日
┌────────────────────────────────────────────┐
│附表一：                                                                                │
├──┬────────┬──────┬──────────┬───────┬──────┤
│編號│時間            │地點        │物品                │被害人        │所犯罪名    │
├──┼────────┼──────┼──────────┼───────┼──────┤
│ 一 │七十八年七月間  │臺北縣瑞芳鎮│丁○○、乙○○之國民│丁○○、乙○○│竊盜罪      │
│    │（起訴書誤載為七│            │身分證各一張        │              │            │
│    │十八年間）      │            │                    │              │            │
├──┼────────┼──────┼──────────┼───────┼──────┤
│ 二 │七十八年八月間  │臺北縣板橋市│戊○○之國民身分證、│戊○○        │侵占遺失物罪│
│    │（起訴書誤載為七│            │駕駛執照各一張      │              │            │
│    │十九年間）      │            │                    │              │            │
├──┼────────┼──────┼──────────┼───────┼──────┤
│ 三 │七十八年八月間  │臺北縣新莊市│子○○之國民身分證一│子○○        │侵占遺失物罪│
│    │（起訴書誤載為不│            │張                  │              │            │
│    │詳）            │            │                    │              │            │
├──┼────────┼──────┼──────────┼───────┼──────┤
│ 四 │八十年二月間    │臺東市      │辛○○之國民身分證一│辛○○        │竊盜罪      │
│    │                │            │張                  │              │            │
├──┼────────┼──────┼──────────┼───────┼──────┤
│ 五 │八十二年十一月間│臺北縣中和市│電話機五十二台      │甲○○        │竊盜罪      │
│    │                │更生街十一號│                    │              │            │
└──┴────────┴──────┴──────────┴───────┴──────┘
┌────────────────────────────────────────────┐
│附表二：                                                                                │
├──┬────────┬──────┬──────────────────┬──────┤
│編號│時間            │地點        │物品                                │被害人      │
├──┼────────┼──────┼──────────────────┼──────┤
│ 一 │八十二年十一月間│臺北縣中和市│電話機一百零七台、天線二十一組、電池│甲○○      │
│    │                │更生街十一號│六個、充電器六十組、呼叫器三個、皮套│            │
│    │                │            │二個、音響三台                      │            │
├──┼────────┼──────┼──────────────────┼──────┤
│ 二 │八十二年十一月間│臺北縣中和市│客戶款項新臺幣十四萬八千七百五十元  │甲○○      │
│    │                │更生街十一號│                                    │            │
└──┴────────┴──────┴──────────────────┴──────┘
┌──────────────────────────────────────────────────┐
│附表三：                                                                                            │
├────────┬─────────┬────────────────────────┬──────┤
│時間            │地點              │物品                                            │被害人      │
├────────┼─────────┼────────────────────────┼──────┤
│八十二年十一月間│臺北縣三重市○○路│音響一組、洗衣機一台、微波爐一台、電視機一台、喇│己○○      │
│                │一段六十六號      │叭二組、麥克風一支、變電器一個                  │            │
└────────┴─────────┴────────────────────────┴──────┘
附錄本判決論罪科刑法條：
刑法第二百十條：
偽造、變造私文書，足以生損害於公眾或他人者，處五年以下有
期徒刑。
刑法第二百十六條：
行使第二百十條至第二百十五條之文書者，依偽造、變造文書或
登載不實事項或使登載不實事項之規定處斷。
刑法第二百十七條第一項：
偽造印章、印文或署押，足以生損害於公眾或他人者，處三年以
下有期徒刑。
刑法第三百二十條第一項：
意圖為自己或第三人不法之所有，而竊取他人之動產者，為竊盜
罪，處五年以下有期徒刑、拘役或五百元以下罰金。
刑法第三百三十六條：
對於公務上或因公益所持有之物，犯前條第一項之罪者，處一年
以上七年以下有期徒刑，得併科五千元以下罰金。
對於業務上所持有之物，犯前條第一項之罪者，處六月以上五年
以下有期徒刑，得併科三千元以下罰金。
前二項之未遂犯罰之。
刑法第三百三十九條第一項：
意圖為自己或第三人不法之所有，以詐術使人將本人或第三人之
物交付者，處五年以下有期徒刑、拘役或科或併科一千元以下罰
金。


司法院資訊處製作；財團法人民間司法改革基金會備份。
